# 确认递延收入的同时确认递延成本

提问人：191829860 时间：2013-10-11 16:23:08
请问，递延成本在新会计准则下的资产负债表中，应该放入什么科目？有官方标准吗？

回答人：chenyiwei
请说明具体的业务背景。为何要递延成本？递延成本是否符合资产的定义和确认资产的条件？如果符合确认资产条件的，应根据其性质确定其归属的资产项目。